臺灣新北地方法院刑事判決　　　　　　110年度金訴字第449號
公　訴　人　臺灣新北地方檢察署檢察官
被　　　告　吳宇倫


選任辯護人　黃志興律師
　　　　　　王聖傑律師
上列被告因違反洗錢防制法等案件，經檢察官提起公訴（110 年
度偵字第12807 號），被告於本院準備程序中就被訴事實為有罪
之陳述，經告知簡式審判程序之旨，並聽取當事人之意見後，經
本院合議庭裁定由受命法官獨任進行簡式審判程序，判決如下：
度偵字第12807 號），本院判決如下：
    主  文
吳宇倫犯如附表所示之罪，各處如附表所示之宣告刑及沒收之諭
知。應執行有期徒刑壹年肆月。緩刑貳年，並應向公庫支付新臺
幣伍萬元。
    事  實
一、吳宇倫自民國109 年8 月間某日加入真實姓名年籍不詳綽號
    「阿平」、「奈奈」、「小強」等成年人成立之具有持續性
    、牟利性及結構性犯罪組織詐欺集團（下稱詐欺集團），吳
    宇倫負責提領詐欺款項（即俗稱之車手），每日並可獲得新
    臺幣（下同）2,000 元作為報酬。嗣吳宇倫與詐欺集團成員
    共同意圖為自己不法之所有，基於三人以上共犯詐欺取財及
    共同掩飾或隱匿詐欺取財所得來源及去向之犯意聯絡，由詐
    欺集團成員於附表所示時間，以附表所示方式詐欺附表所示
    之人，致其等分別陷於錯誤，而於附表所示時間、匯款如附
    表所示金額至附表所示帳戶，再由吳宇倫於附表所示時間、
    地點，接續提領如附表所示金額後，復依「阿平」之指示，
    將前開提領款項交予不詳詐欺集團成員，而以此方式掩飾或
    隱匿犯罪所得來源及去向，吳宇倫並於附表所示期間，每日
    獲得2,000 元作為報酬。
二、案經陳俊翰訴由臺東縣政府警察局、吳文翔訴由高雄市政府
    警察局、賴炯任訴由臺中市政府警察局、林政遠訴由屏東縣
    政府警察局報告臺灣新北地方檢察署檢察官偵查起訴。
    理  由
一、按除被告所犯為死刑、無期徒刑、最輕本刑為3 年以上有期
    徒刑之罪或高等法院管轄第一審案件者外，於第一次審判期
    日前之準備程序進行中，被告先就被訴事實為有罪之陳述時
    ，審判長得告知被告簡式審判程序之旨，並聽取當事人、代
    理人、辯護人及輔佐人之意見後，裁定進行簡式審判程序，
    刑事訴訟法第273 條之1 第1 項定有明文。查本件被告吳宇
    倫所犯係死刑、無期徒刑、最輕本刑為3 年以上有期徒刑以
    外之罪，其於本院準備程序就被訴事實為有罪之陳述（見本
    院卷第75頁），經法官告知簡式審判程序之旨，並聽取公訴
    人、被告之意見後，本院合議庭認宜進行簡式審判程序，爰
    依上揭規定裁定由受命法官獨任進行簡式審判程序。
二、又本案證據之調查，依刑事訴訟法第273 條之2 規定，自不
    受同法第159 條第1 項、第161 條之2 、第161 條之3 、第
    163 條之1 及第164 條至第170 條規定之限制，依法均具證
    據能力。次按，組織犯罪防制條例第12條第1 項中段規定：
    「訊問證人之筆錄，以在檢察官或法官面前作成，並經踐行
    刑事訴訟法所定訊問證人之程序者為限，始得採為證據。」
    ，此為刑事訴訟證據能力之特別規定，且較92年2 月6 日修
    正公布，同年9 月1 日施行之刑事訴訟法證據章有關傳聞法
    則之規定更為嚴謹，自應優先適用。依上開規定，證人於警
    詢時之陳述，於違反組織犯罪防制條例案件，即不具證據能
    力，不得採為判決基礎（最高法院104 年度台上字第203 號
    判決意旨可資參照）。從而，證人於警詢時之陳述，於違反
    組織犯罪防制條例案件，不具證據能力，而無刑事訴訟法第
    15 9條之2 、第159 條之3 等規定之適用。準此，本案證人
    非在檢察官及法官面前依法具結之證述及供述，就被告涉犯
    組織犯罪防制條例案件部分，無證據能力。
三、上揭犯罪事實，業據被告於本院準備程序及審理時均認罪（
    見本院卷第75、86頁），並有告訴人陳俊翰、吳文翔、賴炯
    任、林政遠於警詢時之指證在卷可稽（見偵卷第45至46、66
    至67、83、96至98頁），復有台中商業銀行總行109 年9 月
    16日中業執字第1090028033號函附古佩玉帳號000000000000
    號帳戶之開戶資料、匯入匯款交易明細及跨行轉帳交易明細
    、台幣交易明細共1 份、黃沈義永豐銀行帳號000000000000
    00號帳戶之客戶基本資料表及交易明細1件、黎展誠新光銀
    行帳號0000000000000號帳戶之交易明細1份、陳俊翰之轉帳
    交易明細、陳俊翰與「IFC金融服務」之Line對話紀錄擷圖
    各1件、吳文翔之ATM轉帳交易明細、「投睿」投資平台之操
    作頁面擷圖、吳文翔之國泰世華銀行及郵局存簿影本及交易
    明細各1份、賴炯任之網路銀行及ATM匯款交易明細、賴炯任
    與「IFC金融服務–外匯、期貨」之Line對話紀錄擷圖各1件
    、林政遠與「HTM客服」之Line對話紀錄擷圖、詐騙集團提
    供之外幣帳戶及證券證書、林政遠之網路銀行轉帳交易明細
    各1份附卷可憑（見偵卷第34至44、25至29、31至33、48至
    49、49反面至57、77反面至79、80、81至82、89、90至92、
    108反面至115、116反面至120頁），足認被告前揭任意性自
    白與事實相符，堪足採信。是本案事證明確，被告犯行洵堪
    認定，應依法論科。
四、論罪科刑：
  ㈠關於罪名及罪數：
  ⒈按行為人於參與同一詐欺集團之多次加重詐欺行為，因部分
    犯行發覺在後或偵查階段之先後不同，肇致起訴後分由不同
    之法官審理，為裨益法院審理範圍明確、便於事實認定，即
    應以數案中「最先繫屬於法院之案件」為準，以「該案件」
    中之「首次」加重詐欺犯行與參與犯罪組織罪論以想像競合
    。縱該首次犯行非屬事實上之首次，亦因參與犯罪組織之繼
    續行為，已為該案中之首次犯行所包攝，該參與犯罪組織行
    為之評價已獲滿足，自不再重複於他次詐欺犯行中再次論罪
    ，俾免於過度評價及悖於一事不再理原則；又犯罪之著手，
    係指行為人基於犯罪之決意而開始實行密接或合於該罪構成
    要件之行為而言。而首次加重詐欺犯行，其時序之認定，自
    應以詐欺取財罪之著手時點為判斷標準；詐欺取財罪之著手
    起算時點，依一般社會通念，咸認行為人以詐欺取財之目的
    ，向被害人施用詐術，傳遞與事實不符之資訊，使被害人陷
    於錯誤，致財產有被侵害之危險時，即屬詐欺取財罪構成要
    件行為之著手，並非以取得財物之先後順序為認定依據（最
    高法院109 年度台上字第3945號、110 年度台上字第2066號
    判決意旨可供參照）。查被告於109 年8 月間加入詐欺集團
    並為如附表所示犯行，業經本院認定如前，而上開詐欺集團
    係3 人以上，以實施詐術為手段所組成，具有持續性及牟利
    性之有結構性組織，業如前述，被告加入該集團後，未曾因
    與同一集團共同實施詐欺取財行為而經起訴判刑，且本院亦
    係被告參與該集團而經偵查起訴後首先繫屬之法院，有臺灣
    高等法院被告前案紀錄表1 紙在卷可據（見本院卷第15頁）
    ，是被告於本案如附表編號1 所為，為該集團於本案中首次
    詐欺取財行為，應論以組織犯罪防制條例之參與犯罪組織罪
    。
  ⒉次查，被告於警詢時均供陳上開詐欺集團成員有綽號為「阿
    平」、「奈奈」、「小強」等詐欺集團成員等語（見偵卷第
    8 至14頁），足認被告主觀上已知悉所參與之詐欺集團有3
    人以上，而構成刑法第339 條之4 第1 項第2 款三人以上共
    同犯詐欺取財罪；另依洗錢防制法第3 條第1 款之規定，最
    輕本刑為6 月以上有期徒刑以上之罪，係屬洗錢防制法所稱
    之特定犯罪，而被告就附表所犯刑法第339 條之4 第1 項之
    罪之法定刑為1 年以上7 年以下有期徒刑，核屬洗錢防制法
    第3 條第1 款所定義之特定犯罪，而被告與其所屬詐欺集團
    為製造金流斷點且阻撓嗣後特定犯罪之刑事偵查追訴，由詐
    欺集團成員先交付被告領取款項所用之金融帳提款卡，再由
    被告負責提領詐欺款項並交予以其他真實姓名年籍不詳之詐
    欺集團成員，以此方式隱匿特定犯罪所得之來源及去向，自
    與洗錢防制法第2 條第2 款之洗錢行為相符，而觸犯同法第
    14條第1 項之一般洗錢罪。
  ⒊是核被告如附表編號1 所為，係犯組織犯罪防制條例第3 條
    第1 項之參與犯罪組織罪、刑法第339 條之4 第1 項第2 款
    之以上共同詐欺取財罪、洗錢防制法第14條第1 項之一般洗
    錢罪；附表編號2 至4 所為，均係犯刑法第339 條之4 第1
    項第2 款之三人以上共同詐欺取財罪、洗錢防制法第14條第
    1 項之一般洗錢罪。被告與綽號「阿平」、「奈奈」、「小
    強」等詐欺集團成員間就附表所示犯行，均具有犯意聯絡及
    行為分擔，為共同正犯。附表「告訴人」欄所示之人，因遭
    詐欺而多次匯款至各編號所示帳戶，或附表所示被告就同一
    告訴人匯款至各編號所示帳戶內之款項，有多次提領而經被
    告多次收取款項之情形，此部分均係被告及其所屬詐欺集團
    基於單一之犯意，以數個提款、收款之舉動接續進行，而各
    侵害單一告訴人或被害人之財產法益，在時間、空間上有密
    切關係，依一般社會健全觀念，各行為之獨立性極為薄弱，
    難以強行分開，在刑法評價上，以視為一個舉動之接續施行
    ，合為包括之一行為予以評價，較為合理，屬接續犯，而為
    包括之一罪。
  ⒋被告就附表編號1 所犯參與犯罪組織罪、三人以上共同詐欺
    取財罪、一般洗錢罪、及附表2 至5 所犯各次三人以上共同
    詐欺取財罪、一般洗錢罪，均分別屬一行為而同時觸犯數罪
    名，為想像競合犯。而想像競合犯之處斷刑，本質上係「刑
    之合併」；其所謂從一重處斷，乃將想像競合犯組成之評價
    上數罪，合併為科刑一罪，其所對應之刑罰，亦合併其評價
    上數罪之數法定刑，而為一個處斷刑。易言之，想像競合犯
    侵害數法益者皆成立犯罪，論罪時必須輕、重罪併舉論述，
    同時宣告所犯各罪名，包括各罪有無加重、減免其刑之情形
    ，亦應說明論列，量刑時併衡酌輕罪部分量刑事由，評價始
    為充足，然後依刑法第55條前段規定「從一重處斷」，非謂
    對於其餘各罪可置而不論。因此，法院決定處斷刑時，雖以
    其中最重罪名之法定刑，做為裁量之準據，惟於裁量其輕重
    時，仍應將輕罪合併評價在內（最高法院108 年度台上字第
    4405、4408號判決意旨可供參照）。查本案被告於本院準備
    程序及審理時，均就附表違反洗錢防制法之部分坦承犯行（
    見本院卷第75、86頁），而在偵查或審判中自白，是被告就
    此部分應依洗錢防制法第16條第2 項規定減輕其刑。是被告
    就附表編號1 所犯參與犯罪組織罪、三人以上共同詐欺取財
    罪、一般洗錢罪、及附表2 至5 所犯各次三人以上共同詐欺
    取財罪、一般洗錢罪，均應分別從一重之刑法第339 條之4
    第1 項第2 款之三人以上共同詐欺取財罪處斷。被告就附表
    各次所為三人以上共同詐欺取財罪，告訴人均不相同，所侵
    害法益有異，犯意各別，行為互殊，應予分論併罰。
  ⒌被告之辯護人雖另請求依刑法第59條減刑等語。然按刑法第
    59條規定之酌量減輕其刑，必其犯罪另有特殊之原因、環境
    或背景，在客觀上足以引起一般之同情，且於法律上別無其
    他應減輕或得減輕之事由，認予以宣告法定最低度刑猶嫌過
    重者，始有其適用。是茍非被告犯罪具有特殊原因、環境或
    背景，在客觀上足堪憫恕者，尚難逕依刑法第59條規定減刑
    。查被告僅為圖輕鬆獲取不法利益，即加入詐欺集團從事車
    手工作，更因之隱匿犯罪所得去向，增加警方追查之困難，
    並使附表所示之告訴人損失財物，且未見被告為附表所示各
    次犯行時，有何犯罪之特殊動機、原因與環境，並審酌被告
    本案犯行次數、告訴人所受之財產損害、被告所獲得報酬為
    每日2,000 元等節，實難認有情輕法重、顯可憫恕之特別情
    狀，本院自無從依刑法第59條規定酌減其刑，是被告執此為
    由，請求本院依上開規定請求減輕其刑，難以憑採。
  ㈡本案量刑：
    爰以行為人之責任為基礎，審酌被告正值青壯，不思以正當
    途徑獲取財物，反加入詐欺集團而與詐欺集團成員共同遂行
    詐騙行為，欲牟取不法報酬，且透過詐騙集團成員間之組織
    化及分層分工，使上開詐術更容易遂行，且詐騙所得之款項
    流向難以查緝，手段可議，所為實不足取，而應予非難；又
    佐以被告犯後始終坦承犯行，態度尚可，且業已與告訴人吳
    文翔、賴炯任達成調解，並賠償其損害，有調解筆錄2 份在
    卷可稽；兼衡被告於本院審理時自承最高學歷為高中畢業之
    智識程度，目前從事家電送貨員，每月收入約30,000至40,0
    00元，未婚、無子女，須扶養54歲之母親，母親現無工作之
    家庭狀況及經濟情形等一切情狀，分別量處如附表所示之刑
    ，並定其應執行之刑如主文所示，以資懲儆。
五、又被告前未曾因故意犯罪受有期徒刑以上刑之宣告，有臺灣
    高等法院被告前案紀錄表1 份在卷可參，其因一時失慮致犯
    本罪，惟犯後坦承犯行、知所悔悟，本院信其經此偵、審程
    序及刑之宣告後，應能知所警惕，而無再犯之虞，因認所宣
    告之刑以暫不執行為適當，爰依刑法第74條第1 項第1 款之
    規定，併予宣告緩刑2 年，並斟酌被告之犯罪情節，依刑法
    第74條第2 項第4 款規定，命其應向公庫支付如主文所示之
    金額。至被告於本案緩刑期間，若違反上開負擔情節重大者
    ，足認原宣告之緩刑難收其預期效果，而有執行刑罰之必要
    者，得由檢察官聲請撤銷緩刑之宣告，併此敘明。
六、另查，被告就本案如附表所示各次犯行，每日獲得2,000 元
    作為報酬，本案共取得10,000元等情，業據被告於本院準備
    程序時坦承在卷（見本院卷第68頁），而屬被告本案犯罪所
    得，就附表編號1 、4 部份所為犯行，被告各取得4,000 元
    、2,000 元之報酬，雖未扣案，仍應依刑法第38條之1 第1
    項規定，在各該犯罪之主文項下宣告沒收，並依同條第3 項
    規定，同時諭知於全部或一部不能沒收或不宜執行沒收時，
    追徵其價額。惟就附表編號2 、3 部份，被告業已與告訴人
    吳文翔、賴炯任達成調解，並於調解時當場交付現金20,0
    00元、3,000 元而全額賠償告訴人吳文翔、賴炯任之損害等
    情，有本院調解筆錄2份附卷可稽，是被告上開賠負告訴人
    吳文翔、賴炯任之金額已逾附表二編號2、3部份所分別獲得
    2,000元之報酬，已達沒收制度剝奪被告犯罪利得之立法目
    的，故認就被告附表編號2、3之犯罪所得各2,000元部分再
    予沒收，有過苛之虞，爰依刑法第38條之2第2項之規定，不
    予宣告沒收，附此敘明。
七、末按，發起、主持、操縱或指揮犯罪組織者，處3 年以上10
    年以下有期徒刑，得併科新臺幣1 億元以下罰金；參與者，
    處6 月以上5 年以下有期徒刑，得併科新臺幣1 千萬元以下
    罰金。但參與情節輕微者，得減輕或免除其刑；犯第1 項之
    罪者，應於刑之執行前，令入勞動場所，強制工作，其期間
    為3 年，組織犯罪防制條例第3 條第1 項、第3 項定有明文
    。然上開條例第3 條第3 項宣告刑前強制工作部分，並未依
    個案情節，區分行為人是否具有反社會的危險性及受教化矯
    治的必要性，一律宣付刑前強制工作3 年。然則，衡諸該條
    例所規定之強制工作，性質上原係對於有犯罪習慣，或因遊
    蕩、懶惰成習而犯罪者，所為之處置，修正後該條例既已排
    除常習性要件，從而，本於法律合憲性解釋原則，依司法院
    釋字第471 號關於行為人有無預防矯治其社會危險性之必要
    ，及比例原則等與解釋意旨不相衝突之解釋方法，為目的性
    限縮，對犯該條例第3 條第1 項之參與犯罪組織罪者，視其
    行為之嚴重性、表現之危險性、對於未來行為之期待性，以
    及所採措施與預防矯治目的所需程度，於有預防矯治其社會
    危險性之必要，且符合比例原則之範圍內，由法院依該條例
    第3 條第3 項規定，一併宣告刑前強制工作（最高法院刑事
    大法庭108 年度台上大字第2306號裁定意旨參照）。本案被
    告就附表所示犯行，雖犯組織犯罪防制條例第3 條第1 項後
    段之參與犯罪組織罪，然審酌被告參與該詐欺集團犯罪組織
    所為犯行，其詐欺對象為4 人，而被告參與該詐欺集團犯罪
    組織期間尚短；又被告於本院審理中供述其自今年過年後即
    從事家電送貨員工作，每月亦有前開所述之固定收入，尚有
    正當之工作，再審酌被告參與本案之詐欺集團犯罪組織之情
    節、分擔之行為係車手，並非實際居於主導、控制犯罪組織
    集團之角色，其危險性較低，而難認非使被告為強制工作外
    ，已無其他方法為教化以防免其等未來對於社會危險性。揆
    諸前開裁定意旨，本院因認對被告於參與詐欺集團犯罪組織
    期間所犯本案所宣告之有期徒刑，應已足收教化及預防、矯
    治之目的，尚無應宣告令予強制工作之必要，以符比例原則
    。
據上論斷，應依刑事訴訟法第273 條之1 第1 項、第299 條第1
項前段，判決如主文。
本案經檢察官褚仁傑提起公訴，檢察官顏汝羽到庭執行職務。
中    華    民    國   110    年    10    月    29    日
                  刑事第七庭  法  官  白承育
上列正本證明與原本無異。
如不服本判決，應於判決送達後20日內敘明上訴理由，向本院提
出上訴狀 (應附繕本) ，上訴於臺灣高等法院。其未敘述上訴理
由者，應於上訴期間屆滿後20日內向本院補提理由書「切勿逕送
上級法院」。
                              書記官  馬韻凱
中    華    民    國   110    年    11    月    3     日
附表：
┌──┬─────────────────────────────────────────────────────────────┬─────────────┐
│    │                     犯                   罪                         事                             實                    │                          │
│    ├───┬──────────────┬──────────┬─────────┬───────┬───────┬─────┤                          │
│編號│告訴人│      詐騙方式及時間        │告訴人匯款時間／    │     匯入帳戶     │   提領時間   │   提領地點   │ 提領金額 │  罪  名  及  宣  告  刑  │
│    │      │                            │金額（新臺幣）      │                  │              │              │（新臺幣）│                          │
├──┼───┼──────────────┼──────────┼─────────┼───────┼───────┼─────┼─────────────┤
│ 1  │陳俊翰│109 年8 月14日間，詐騙集團成│109 年8 月19日18時16│黃沈義之永豐銀行80│109 年8 月19日│在新北市新莊區│20,000元。│吳宇倫犯三人以上共同詐欺取│
│    │      │員向陳俊翰佯稱：有賺錢的投資│分許／20,000元。    │0-00000000000000號│18時33分許。  │忠信街72號。  │          │財罪，處有期徒刑壹年貳月。│
│    │      │機會云云，致陳俊翰陷於錯誤而│                    │帳戶。            │              │              │          │未扣案之犯罪所得新臺幣肆仟│
│    │      │匯款。                      ├──────────┼─────────┼───────┼───────┼─────┤元沒收，於全部或一部不能沒│
│    │      │                            │109 年8 月22日13時19│黎展誠之臺灣新光商│109 年8 月22日│在新北市板橋區│15,000元。│收或不宜執行沒收時，追徵其│
│    │      │                            │分許／15,000元。    │業銀行000-00000000│13時32分許。  │漢生東路339 號│          │價額。                    │
│    │      │                            │                    │01316 號帳戶。    │              │。            │          │                          │
├──┼───┼──────────────┼──────────┼─────────┼───────┼───────┼─────┼─────────────┤
│ 2  │吳文翔│109 年8 月18日間，詐騙集團成│109 年8 月21日19時59│黃沈義之永豐銀行80│109 年8 月21日│新北市新莊區頭│3,000元。 │吳宇倫犯三人以上共同詐欺取│
│    │      │員向吳文翔佯稱：有賺錢的投資│分許／3,000 元。    │0-00000000000000號│20時13分許。  │前路125號。   │          │財罪，處有期徒刑壹年壹月。│
│    │      │機會云云，致吳文翔陷於錯誤而│                    │帳戶。            │              │              │          │                          │
│    │      │匯款。                      │                    │                  │              │              │          │                          │
├──┼───┼──────────────┼──────────┼─────────┼───────┼───────┼─────┼─────────────┤
│ 3  │賴炯任│109 年7 月25日間，詐騙集團成│109 年8 月24日18時32│黎展誠之臺灣新光商│109 年8 月24日│新北市新莊區中│20,000元。│吳宇倫犯三人以上共同詐欺取│
│    │      │員向賴炯任佯稱：有賺錢的投資│分許／20,000元。    │業銀行000-00000000│18時53分許。  │港路526 號1 樓│          │財罪，處有期徒刑壹年貳月。│
│    │      │機會云云，致賴炯任陷於錯誤而│                    │01316號帳戶。     │              │。            │          │                          │
│    │      │匯款。                      │                    │                  │              │              │          │                          │
├──┼───┼──────────────┼──────────┼─────────┼───────┼───────┼─────┼─────────────┤
│ 4  │林政遠│109 年8 月20日間，詐騙集團成│109 年8 月26日17時36│古佩玉之台中商業銀│109 年8 月26日│新北市新莊區中│22,200元。│吳宇倫犯三人以上共同詐欺取│
│    │      │員向林政遠佯稱：有賺錢的投資│分許（起訴書誤載為20│行000-000000000000│17時47分許至48│原路45號。    │          │財罪，處有期徒刑壹年貳月。│
│    │      │機會云云，致林政遠陷於錯誤而│分許）／22,200元。  │號帳戶。          │分許。        │              │          │未扣案之犯罪所得新臺幣貳仟│
│    │      │匯款。                      │                    │                  │              │              │          │元沒收，於全部或一部不能沒│
│    │      │                            │                    │                  │              │              │          │收或不宜執行沒收時，追徵其│
│    │      │                            │                    │                  │              │              │          │價額。                    │
└──┴───┴──────────────┴──────────┴─────────┴───────┴───────┴─────┴─────────────┘
附錄本案論罪科刑法條全文：
中華民國刑法第339條之4
犯第三百三十九條詐欺罪而有下列情形之一者，處一年以上七年
以下有期徒刑，得併科一百萬元以下罰金：
一、冒用政府機關或公務員名義犯之。
二、三人以上共同犯之。
三、以廣播電視、電子通訊、網際網路或其他媒體等傳播工具，
    對公眾散布而犯之。
前項之未遂犯罰之。
洗錢防制法第2條
本法所稱洗錢，指下列行為：
一、意圖掩飾或隱匿特定犯罪所得來源，或使他人逃避刑事追訴
    ，而移轉或變更特定犯罪所得。
二、掩飾或隱匿特定犯罪所得之本質、來源、去向、所在、所有
    權、處分權或其他權益者。
三、收受、持有或使用他人之特定犯罪所得
洗錢防制法第14條
有第二條各款所列洗錢行為者，處七年以下有期徒刑，併科新臺
幣五百萬元以下罰金。
前項之未遂犯罰之。
前二項情形，不得科以超過其特定犯罪所定最重本刑之刑。
組織犯罪防制條例第3條
發起、主持、操縱或指揮犯罪組織者，處三年以上十年以下有期
徒刑，得併科新臺幣一億元以下罰金；參與者，處六月以上五年
以下有期徒刑，得併科新臺幣一千萬元以下罰金。但參與情節輕
微者，得減輕或免除其刑。具公務員或經選舉產生之公職人員之
身分，犯前項之罪者，加重其刑至二分之一。
犯第一項之罪者，應於刑之執行前，令入勞動場所，強制工作，
其期間為三年。
前項之強制工作，準用刑法第九十條第二項但書、第三項及第九
十八條第二項、第三項規定。
以言語、舉動、文字或其他方法，明示或暗示其為犯罪組織之成
員，或與犯罪組織或其成員有關聯，而要求他人為下列行為之一
者，處三年以下有期徒刑，得併科新臺幣三百萬元以下罰金：
一、出售財產、商業組織之出資或股份或放棄經營權。
二、配合辦理都市更新重建之處理程序。
三、購買商品或支付勞務報酬。
四、履行債務或接受債務協商之內容。
前項犯罪組織，不以現存者為必要。
以第五項之行為，使人行無義務之事或妨害其行使權利者，亦同。
第五項、第七項之未遂犯罰之。